臺灣橋頭地方法院刑事判決　　　　　110年度審交易字第377號
公　訴　人　臺灣橋頭地方檢察署檢察官
被　　　告　李博文


上列被告因公共危險案件，經檢察官提起公訴（110 年度速偵字
第1037號），被告於準備程序中就被訴事實為有罪之陳述，經告
知簡式審判程序之旨，並聽取被告與公訴人之意見後，本院裁定
進行簡式審判程序，判決如下：
    主  文
李博文犯不能安全駕駛動力交通工具罪，累犯，處有期徒刑捌月
。
    事  實
一、李博文於民國110年7月22日12時許，在高雄市岡山區華崗路
    路邊飲用啤酒後，明知飲酒後吐氣所含酒精濃度達每公升0.
    25毫克以上者，不得駕駛動力交通工具，猶基於服用酒類不
    能安全駕駛動力交通工具之犯意，於同日12時35分許，騎乘
    車牌號碼000-000號普通重型機車上路，欲返回其高雄市○
    ○區○○○街00號住處。嗣於同日12時40分許，行將抵達其
    住處前時，因車速過快為警攔查，發現其散發酒氣，於同日
    13時4分許對其實施吐氣酒精測試，測得其吐氣所含酒精濃
    度為每公升0.52毫克，始悉上情。
二、案經高雄市政府警察局岡山分局報告臺灣橋頭地方檢察署檢
    察官偵查起訴。
    理  由
一、本件被告李博文所犯係為死刑、無期徒刑、最輕本刑為3 年
    以上有期徒刑以外之罪，其於審判程序中就被訴事實為有罪
    之陳述，經本院告知簡式審判程序之旨，並聽取當事人意見
    後，認宜進行簡式審判程序，爰依刑事訴訟法第273條之1第
    1 項規定，裁定進行簡式審判程序。又本案之證據調查，依
    刑事訴訟法第273條之2規定，不受同法第159條第1項、第16
    1條之2、第161條之3、第163條之1及第164條至第170條規定
    之限制，均合先敘明。
二、上揭事實業經被告於警偵訊及本院準備程序、審理時均坦承
    不諱（見偵卷第20至21頁、第61至62頁；院卷第44、48、50
    頁），並有高雄市政府警察局岡山分局酒精測定紀錄表、財
    團法人工業技術研究院呼氣酒精測試器檢定合格證書各1份
    、車輛詳細資料報表、公路監理電子閘門證號查詢機車駕駛
    人資料、高雄市政府警察局舉發違反道路交通管理事件通知
    單2份（見偵卷第23、25、49、51、53頁）等在卷可稽，足
    認被告上開之任意性自白與事實相符，堪以採信。
三、按不能安全駕駛罪係屬抽象危險犯，並不以發生具體危險為
    必要，爰於102年6月13日修正施行之刑法第185條之3 第1項
    第1 款規定，增訂吐氣中所含酒精濃度達每公升0.25毫克或
    血液中所含酒精濃度達百分之0.05以上之酒精濃度標準值，
    以此作為認定「不能安全駕駛」之判斷標準，以有效遏阻酒
    醉駕車事件發生，有該條文之修法理由可供參照。查被告於
    上揭時間為警查獲後，經警對其實施酒精濃度測試，經測得
    其吐氣中所含酒精濃度達每公升0.52毫克一節，已有前揭酒
    精測定紀錄表存卷可按，足見被告所測得吐氣中所含酒精濃
    度業已逾現行刑法所定每公升0.25毫克之不得駕車（騎車）
    標準。從而，本件事證明確，被告上開犯行，堪以認定，應
    依法論科。
四、核被告所為，係犯刑法第185條之3第1項第1款之不能安全駕
    駛動力交通工具罪。被告前於107年間因詐欺、酒後不能安
    全駕駛之公共危險等案件（下稱前案），經本院分別以107
    年度簡字第1734號、107年度審交易字第648號判決，各判處
    有期徒刑3月、10月確定，嗣經本院以108年度聲字第488號
    裁定應執行有期徒刑1年確定，於109年1月25日縮刑期滿執
    行完畢等情，有臺灣高等法院被告前案紀錄表在卷可佐（見
    院卷第62至64頁），被告受有期徒刑執行完畢後，5年內再
    犯本件有期徒刑以上之罪，為累犯，並參酌其前開構成累犯
    之犯行亦包括酒後不能安全駕駛案件，猶仍於執行完畢後再
    犯本件同性質之罪，足見被告對刑罰反應力薄弱，未因前案
    刑罰之執行知所警惕，主觀惡性較重，爰依刑法第47條第1
    項累犯規定加重其刑。
五、爰審酌被告於飲酒後控制力及注意力均已達不能安全駕駛之
    程度，仍貿然騎車上路，自應受相當刑事非難；又除前述構
    成累犯之部分不予重複評價外，被告尚有其他5 次因酒後不
    能安全駕駛案件，經法院判決有罪確定之紀錄，有前揭被告
    前案紀錄表為憑（見院卷第55至65頁），是本次已為被告第
    7 次犯酒後不能安全駕駛罪，其歷經前揭刑事偵審程序及科
    刑制裁，猶未能深切反省警惕，竟再犯本件同類之罪，吐氣
    酒精濃度達每公升0.52毫克，逾標準值甚多，足見其輕視自
    身及其他用路人生命、身體安全之心態，實不宜寬貸；惟念
    被告犯後始終坦承犯行，本次酒駕幸未造成他人生命身體之
    實害，兼衡其本次酒駕之交通工具為普通重型機車，被告自
    陳高職肄業之智識程度、從事螺絲工作，日薪新臺幣1 千元
    ，經濟狀況勉持、沒有人需其扶養（見院卷第50頁）等一切
    情狀，量處如主文欄所示之刑。
六、按緩刑係以未曾因故意犯罪受有期徒刑以上刑之宣告，或前
    因故意犯罪受有期徒刑以上刑之宣告，執行完畢或赦免後，
    五年以內未曾因故意犯罪受有期徒刑以上刑之宣告為要件，
    刑法第74條第1 項定有明文。查被告因前案經本院判處應執
    行有期徒刑1年確定，於109年1月25日執行完畢後，5年以內
    因故意再犯本罪，有上開被告前案紀錄表在卷可查，揆諸前
    揭說明，自不符合緩刑條件而不得宣告緩刑，是被告請求本
    院為緩刑之宣告（見院卷第50頁），難認可行，附此敘明。
據上論斷，應依刑事訴訟法第273條之1 第1項、第299條第1項前
段，判決如主文。
本案經檢察官林濬程提起公訴，檢察官李門騫到庭執行職務。
中    華    民    國   110    年    10    月    14    日
                  刑事第四庭    法  官  馮君傑
以上正本證明與原本無異。
如不服本判決應於收受送達後20日內向本院提出上訴書狀，並應
敘述具體理由；如未敘述上訴理由者，應於上訴期間屆滿後20日
內向本院補提理由書（均須按他造當事人之人數附繕本）「切勿
逕送上級法院」。
中    華    民    國   110    年    10    月    14    日
                                書記官  李宛蓁
論罪科刑法條：刑法第185條之3第1項第1款
駕駛動力交通工具而有下列情形之一者，處 2 年以下有期徒刑
，得併科 20 萬元以下罰金：
一、吐氣所含酒精濃度達每公升零點二五毫克或血液中酒精濃度
    達百分之零點零五以上。